【裁判字號】    94,交聲,760
【裁判日期】    950320
【裁判案由】    違反道路交通管理處罰條例聲明異議
【裁判全文】
臺灣士林地方法院交通事件裁定         94年度交聲字第760號
原處分機關  臺北市交通事件裁決所
異  議  人
即受處分人  乙○○
上列異議人即受處分人因違反道路交通管理處罰條例案件，對於
臺北市交通事件裁決所中華民國94年9 月29日所為之處分（原處
分案號：北市裁三字第裁22─ACI004374 號）聲明異議，本院裁
定如下：
    主  文
異議駁回。
    理  由
一、按汽車駕駛人，駕駛汽車有違反道路交通管理處罰條例之行
    為，經交通勤務警察或依法令執行交通稽查任務人員制止時
    ，不聽制止或拒絕停車接受稽查而逃逸者，除按各該條規定
    處罰外，處新臺幣3,000 元以上6,000 元以下罰鍰。並記違
    規點數1 點。道路交通管理處罰條例第60條第1 項及第63條
    第1 項第1 款分別定有明文。
二、原處分意旨略以：異議人乙○○騎乘車牌YAT—019號重型機
    車於94年8 月1 日18時10分許，行經台北市○○路口欲左轉
    仰德大道，經台北市政府警察局士林分局舉發拒絕停車接受
    稽查而仍強行左轉仰德大道而逃逸，爰依道路交通管理處罰
    條例第60條第1 項第1 款之規定，處罰鍰新臺幣4,000 元，
    並依同條例第63條第1 項第1 款規定記規點數1 點等語。
三、異議人對於在前揭時、地被舉發「禁止左轉時段違規左轉」
    並不否認，並已繳清罰鍰，此部分亦無異議；然矢口否認有
    「拒絕停車接受稽查而逃逸」之違規，爰具狀聲明異議，意
    旨略以：其於94年8 月1 日行經台北市○○路與仰德大道路
    口（經查為芝玉路1 段先銜接到至誠路1 段後與仰德大道1
    段交叉之路口）並停在該處等待交通號誌轉換為綠燈，因見
    警員對其以手勢指揮左轉，旋依警員指示左轉而騎乘離去，
    當騎機車駛至莊頂路口時，經該警員攔停並開立罰單，謂其
    不服警員舉發拒絕停車接受稽查而逃逸，爰聲明異議，請求
    撤銷原處分云云。
四、經查，異議人所騎乘車牌YAT—019號重型機車於94年8 月1
    日18時10分許，行經台北市○○路與仰德大道路口，於禁止
    左轉之時段違規左轉且不聽制止拒絕停車受檢等情，業經證
    人即舉發之員警甲○○到庭結證稱：「94年8 月1 日晚上17
    時到19時我執勤仰德大道與至誠路口勤務，在18時10分許有
    大概3 、4 輛機車要從至誠路逆向左轉到仰德大道，他們停
    在至誠路口等仰德大道轉換紅燈、行人穿越道變綠燈的時候
    ，就直接左轉上仰德大道。我當時在路口中間執勤，一般見
    到機車直接要左轉上山，我都會鳴笛制止，當時我是面向至
    誠路，他們在我的右前方，我就吹哨子並揮動指揮棒請他們
    直接直行或右轉過復興橋，當時其他的違規車輛都已經右轉
    離開，就剩下異議人乙○○還在那裡要走不走的樣子，我第
    二次鳴笛並揮動指揮棒，當時正好仰德大道的東西向已經轉
    換成紅燈，至誠路變成綠燈有左右轉箭頭標誌，但是標示牌
    在那個時段是禁止左轉上山，異議人就直接左轉上山，我吹
    哨制止他還是沒有停車，後來我就騎乘我的機車從後面去追
    他，直到過了莊頂路快到永公路口才攔到他，然後我告訴異
    議人違規事由並請他出示駕照行照，一開始異議人並不承認
    他違規左轉上仰德大道，我還是依照異議人違規的事實舉發
    他。分別是禁止左轉路口左轉，另一張舉發攔停未停就是異
    議人在至誠路仰德大道路口制止他違規未停車。」等語明確
    。且交通警員製單舉發違反道路交通管理處罰條例違規事實
    ，本質上為行政處分，係公務員基於職務上權力，依法就特
    定之具體事件所為具公法上效果之單方行政行為，基於公務
    員為公法上行為具有公信力之原則，該行政處分當可被推定
    為真正，其據以依法處分之事實認定亦為正確無誤，本此公
    信原則，乃立法者賦予行政機關制定違反道路交通事件統一
    裁罰標準及處理細則，使執勤警員得當機處分以維護交通秩
    序、安全之行政目的，反之，若謂公務員一切行政行為均需
    預留證據以證其實，則國家行政勢必窒礙難行，據此，刑事
    訴訟法就犯罪證據有關之規定中，與屬行政秩序罰之交通違
    規裁罰本旨不合之部分，自不在準用之列。本件異議人雖主
    張警員舉發有誤，但並未提出任何可資證明警員有故意誣陷
    或採證錯誤之證據以供調查，則本件既無任何證據足資證明
    舉發之事實有誤，則執勤警員本其維護交通秩序、安全職責
    所為之舉發，自應受到合法、正確之推定，異議意旨片面主
    張舉發有誤，實難採信，原處分機關據以援引上開規定，裁
    處新台幣4,000 元，並記違規點數1 點，即無不當。
    本件異議為無理由，應予駁回。
據上論斷，應依道路交通案件處理辦法第19條，裁定如主文。
中    華    民    國    95    年    3    月    20    日
                  交通法庭法  官  張國棟
以上正本證明與原本無異。
如不服本裁定，應於送達後5 日內，向本院提出抗告狀。
                          書記官  何子傑
中    華    民    國    95    年    3     月    23    日


司法院資訊處製作；財團法人民間司法改革基金會備份。
